# 求助陈版，债转股在股东权益变动表

提问人：小布丁 198601 时间：2015-03-17 13:57:59
求助陈版，债转股在股东权益变动表 1 、股东投入的普通股 2 、其他权益工具持有者投入资本、 3 、股份支付计入股东权益的金额4 、其他哪一项填列呢？O(∩_∩)O谢谢

回答人：chenyiwei
债转股也是出资的一种形式。如果债权人据此持有了债务人的最劣后级别的股份，则应填入“股东投入的普通股”内；持有归类为权益的优先股的，则填入“其他权益工具持有者投入资本”内。